【裁判字號】    91,上易,139
【裁判日期】    901210
【裁判案由】    傷害
【裁判全文】
臺灣高等法院高雄分院刑事判決          九十一年度上易字第一三九號
    上  訴  人
    即  被  告  甲○○
右上訴人因傷害案件，不服臺灣屏東地方法院九十年度易字第一三八二號，中華民國
九十年十二月十日第一審判決（起訴案號：臺灣屏東地方法院檢察署九十年度偵字第
五六六三號），提起上訴，本院判決如左：
      主      文
上訴駁回。
甲○○緩刑貳年。
      事實及理由
一、本案經本院審理結果，認第一審判決認事用法及量刑均無不當，應予維持，並引
    用第一審判決書記載之事實、證據及理由。
二、被告上訴意旨略以案發時，告訴人亦毆打上訴人，致後腦部血腫、頭痛、胸部淤
    青一至二公分，原經老師加以訓誨，並互相道歉了事，未料告訴人乙○○事後反
    悔對上訴人提出告訴，原審未審酌及此，量刑過重云云。
三、經查上訴人是否遭告訴人毆打致受傷，係告訴人是否犯罪之問題，自非本案審酌
    範圍，原審審酌被告接續傷害告訴人及其他一切情狀，量處拘役五十日，並無過
    重，其上訴無理由，應予駁回。另上訴人於本院審理期間，已與告訴人和解，有
    原審法院民事庭和解筆錄可稽，而被告未曾受有期徒刑以上刑之宣告，有臺灣高
    等法院被告全國前案紀錄表在卷可稽，因一時思慮欠週而觸刑章，經此刑之宣告
    教訓後，當知所警惕而無再犯之虞，是本院認刑之宣告以暫不執行為適當，併諭
    知緩刑二年，以啟自新。
據上論斷，應依刑事訴訟法第三百六十八條、第三百七十三條，刑法第七十四條第一
款，判決如主文。
本案經檢察官朱文彬到庭執行職務。
中    華    民    國     九十一     年       三       月      十九      日
                              臺灣高等法院高雄分院刑事第九庭
                                  審判長法官  張明松
                                        法官  任森銓
                                        法官  江泰章
右正本證明與原本無異。
不得上訴。
                                      書記官  郭榮芳
中    華    民    國     九十一     年       三       月      二十一    日
                                                                        Ｋ
附件：
臺灣屏東地方法院刑事判決          九十年度易字第一三八二號
    公  訴  人  臺灣屏東地方法院檢察署檢察官
    被      告  甲○○  男二十歲（民國○○年○月○○○日生）
                        住高雄市三民區鼎金里鼎金一巷十六號
                        身分證統一編號：Ｅ一二三三八九五四號
右列被告因傷害案件，經檢察官提起公訴（九十年度偵字第五六六三號），本院判決
如左︰
    主  文
甲○○傷害人之身體，處拘役伍拾日，如易科罰金，以佰元折算壹日。
    事  實
一、甲○○與乙○○同係屏東縣永達技術學院電機科四年級同班同學，民國九十年六
    月七日上午十一時，在該校二樓電腦教室內，乙○○坐在電腦桌前玩電腦遊戲，
    甲○○與同學徐守富等人在旁嬉鬧作弄乙○○，徐守富抓乙○○手打甲○○，甲
    ○○竟基於傷害之犯意，藉勢用手掐住乙○○脖子，復以拳頭毆擊乙○○頭部，
    待老師前來嚇阻，始暫停手，詎老師離開後，甲○○又接續毆打乙○○，致乙○
    ○受有左上眼臉裂傷二、五公分、左肘關節及右上背部疼痛、右後耳淤青之傷害
    。
二、案經乙○○訴由高雄市政府警察局報請台灣屏東地方法院檢察署檢察官偵查起訴
    。
    理  由
一、訊據被告甲○○對於上開時地接續二次毆打告訴人及掐告訴人脖子之事實坦承不
    諱，惟辯稱：是告訴人先動手打伊的云云，經查：右開犯罪事實，業據告訴人乙
    ○○指訴明確，並有診斷証明書一紙附卷可稽，被告雖辯稱是告訴人先動手云云
    ，然此係因徐守富抓告訴人之手毆打被告所致，並非告訴人主動毆打被告，已據
    被告於偵訊時自承在卷，且傷害罪之成立與否，亦與何人先動手無涉，尚難因此
    解免被告本件之刑責，其所辯顯屬避重就輕、卸責之詞，不足採信。況被告亦坦
    認告訴人受有如事實欄所載之傷勢係其所造成，其自白與事實相符，事証明確，
    犯行應堪認定。
二、核被告所為，係犯刑法第二百七十七條第一項之傷害罪。被告先後之傷害行為，
    係基於同一普通傷害犯意下之接續行為，僅侵害一個法益，應只論以一罪。爰審
    酌被告迄今未與告訴人和解、犯罪動機、手段及犯後態度等一切情狀，量處如主
    文所示之刑，並諭知易科罰金之折算標準。
據上論斷，應依刑事訴訟法第二百九十九條第一項前段，刑法第二百七十七條第一項
、第四十一條第一項前段，罰金罰鍰提高標準條例第一條前段、第二條，判決如主文
。
本案經檢察官蔡榮龍到庭執行職務。
中      華      民      國九十      年      十二      月    十    日
                                      臺灣屏東地方法院刑事第三庭
                                          審判長法  官  黃國永
                                                法  官  陳松檀
                                                法  官  翁世容
右正本證明與原本無異。
對於本判決如有不服應於收受送達後十日內向本院提出上訴書狀上訴於台灣高等法院
高雄分院並按他造當事人之人數附具繕本。
                                                書記官   潘美碧
中      華      民      國      九十      年    十二    月       十    日
附錄本判決論罪之法條：
中華民國刑法第二百七十七條第一項：
傷害人之身體或健康者，處三年以下有期徒刑、拘役或一千元以下罰金。


司法院資訊處製作；財團法人民間司法改革基金會備份。
